臺灣高等法院臺中分院刑事判決　　　　　　　　　　九十一年度上易字第三五三號
　　上　訴　人　臺灣臺中地方法院檢察署檢察官
　　被　　　告　己○○
　　指定辯護人　本院公設辯護人　丙○○
右列上訴人因被告竊盜等案件，不服臺灣臺中地方法院九十年度易字第二五五五號，
中華民國九十年十二月二十八日第一審判決（臺灣台中地方法院檢察署檢察官聲請簡
易判決處刑案號：九十年度偵字一○五八一號，移送併案審理案號：九十年偵字第一
一一五五號、第一三一五二號），提起上訴，及檢察官移送併辦（臺灣臺中地方法院
檢察署九十一年度偵字第一一一四號）本院判決如左：
    主      文
原判決撤銷。
己○○共同意圖供行使之用，而偽造有價證券，累犯，處有期徒刑參年貳月。
偽造如附表所示之發票人為「丁○○」、付款人為第一商業銀行沙鹿分行之支票貳紙
及偽造「丁○○」名義之印章壹顆，均沒收。
    事      實
一、己○○前曾於民國（下同）八十六年間，因犯妨害風化案件，經最高法院判處有
    期徒刑一年二月確定，於九十年一月二十三日執行完畢，仍不知悔改，復基於意
    圖為自己不法所有之概括犯意，連續(一)於九十年五月三十日凌晨四時許，攜帶其
    所有客觀上足以危害他人生命及身體之一字型起子一支（未扣案），在臺中縣梧
    棲鎮○○路○段七六二巷三號前，以前揭起子破壞辛○○所有車號ＩＢ－五六二
    號營業用大貨車之右後方玻璃（毀損部分未據告訴），正著手竊取辛○○所有之
    車內零錢時，為辛○○發現，即倉促逃離，而未遂，旋即於逃離現場後約二百至
    三百公尺處之台中縣梧棲鎮○○路○段佳豐加油站前，為辛○○報警查獲。(二)於
    九十年五月廿四日下午二、三時許，踰越窗戶之安全設備，而侵入臺中縣沙鹿鎮
    ○○○街四十五號丁○○之住處（侵入住宅部分未據告訴），竊取丁○○所有之
    空白支票廿九張（票號自ＭＡ0000000至ＭＡ0000000）、音響一
    組、零錢新台幣（下同）約四、五百元等物，得手後，其中音響持往台中市某二
    手市場轉售，得款四千元，供己花用；於九十年五月底、六月初之間某日，基於
    與乙○○基於共同意圖供行使之用，同時於如附表所示二紙支票內各偽填金額「
    五萬元」後，交付予乙○○（業經臺灣臺中地方法院簡易庭以收受贓物罪判處有
    期徒刑四月確定），由乙○○偽刻發票人「丁○○」印章蓋於如附表所示二紙支
    票，並偽填發票日「九十年六月二十八日」及「九十年六月二十六日」後持之向
    壬○○調現，而共同偽造支票，如附表編號１所示支票嗣經執票人壬○○提示付
    款，因丁○○於前開遭竊之空白支票被竊後即向銀行申報掛失止付，以致遭受退
    票；如附表編號２所示支票嗣因乙○○無法調借現金而返還己○○；嗣於九十年
    七月二十日十五時三十分許，由警方持檢察官之拘票，在台中縣龍井鄉○○路○
    段三一五巷二七○之二○○弄十一號乙○○住處，拘獲乙○○，並在乙○○身上
    扣得前揭ＭＡ0000000號支票一張，因而循線查出該支票係己○○所交付
    ，又於九十年七月廿四日十八時，由警方再度持檢察官所簽發之拘票，在台中縣
    龍井鄉○○路一五三巷三二之十六弄十一號己○○住處扣得上開廿九張支票中之
    票號0000000、0000000、0000000、0000000、0
    000000、0000000、0000000、0000000、0000
    000、0000000等十張支票。(三)於九十年六月十日上午八時許，在台中
    縣沙鹿鎮○○里○○路十五號前，以其所有之鑰匙（未扣案）竊取甲○○所有停
    放該處之車牌號碼ＪＢＰ─○九三號重機車一部，得手後即供己代步騎用。嗣於
    九十年六月十一日二十三時許，己○○騎乘上述竊取之ＪＢＰ─○九三號重機車
    ，行經台中縣清水鎮○○路「彰化銀行」前，為警巡邏時據報而當場查獲。
二、案經台中縣警察局清水分局報請臺灣台中地方法院檢察署檢察官偵查後，聲請簡
    易處刑及該署移送併案審理。
    理      由
一、右揭事實，業據被告於本院審理時供承不諱，核與被害人辛○○、丁○○及甲○○所指述被竊情節及壬○○所證述情節相符，此外，並有現場圖一份及照片六張
    、前揭扣案支票十張、台中市票據交換所函附之掛失止付票據提示人資料查報表
    、支票及其退票理由單、遺失票據申報書、職務報告書、查獲時現場圖、贓物認
    領保管單、車輛竊盜、車牌失竊資料個別查詢報表─查詢車輛認可資料影本及車
    輛車牌失竊作業─查獲車輛認可資料影本各一紙等在卷可稽；足徵被告之自白與
    事實相符。
二、被告己○○坦承伊有在如附表所示二祇支票內填寫「伍萬元」之金額，惟另辯稱
    ：印章是乙○○刻的，整本空白支票是乙○○蓋好章的，伊沒有拿去用，是乙○○拿去使用的云云；經查：
    (一)本件經原審向第一商業銀行沙鹿分行函查被害人丁○○前揭被竊之支票中共有
      五張支票被提示而退票（即0000000、0000000、000000
      0、0000000、0000000），有該分行函附之支票及其退票理由
      單在卷可參，而前揭五張退票支票中之四張支票即票號0000000、00
      00000、0000000、0000000，均係案外人乙○○持向庚○○、曾聖文、劉新發、壬○○等人抵付欠款等情，亦據其等於警訊中證述明確
      ，另證人吳金門於原審證述：乙○○總共拿兩張支票給伊，壹張是和己○○一
      起拿給伊的等語（原審卷第一二六頁），可見乙○○確有行使偽造支票之行為
      。
    (二)被告坦承票號0000000及0000000其上金額「伍萬元」為其所填
      載，經本院命被告當庭書寫「貳萬元整」及「伍萬元整」字跡，與前揭被提示
      退票之五張支票核對結果，發現被告當庭書寫之筆跡與票號0000000及
      0000000筆跡相同，惟與票號0000000、0000000、00
      00000則顯屬不同筆跡，顯非出於同一人所簽發；復以案外人吳金門所供
      稱乙○○拿給他的票號0000000與出於被告筆跡之票號0000000
      及0000000相比對，亦有顯然不同，可見乙○○於警訊時供稱己○○給
      支票時票上已有蓋票主私章，面額是己○○寫的乙節，顯不足採信。又本件被
      提示（五張）及在被告己○○處扣得支票（十張），其上所蓋發票人「丁○○
      」印文均屬同一，而被告既坦承票號0000000與票號0000000是
      其先填載金額後再交予乙○○向外調現，衡情應無隱暪支票上印章為其所蓋之
      必要，況退票支票除票號0000000係乙○○交付吳金門行使外，餘均為
      乙○○持之使用，而票號0000000實亦經乙○○持向壬○○調借現金，
      此業經壬○○於警訊時結證屬實，足證票號0000000與票號00000
      00係由被告填載金額後，復交由乙○○完成日期之填載及偽蓋發票人名義之
      印章後始持向他人調現，己○○於本院所稱：我支票偷拿回來之後交給乙○○
      都沒有蓋印章，支票大概是六月中旬左右交給乙○○的，我填寫好（金額）之
      後就交給乙○○，事情發生之後乙○○才把支票交還給我等語，與事實相符，
      應為可採。
    (三)被告於本院審理時供稱：「．．．我寫金額的時候印章還沒有蓋好，都是空白
      的，我當時也有想將支票用出去的意思，所以我把支票上的金額寫好，當時我
      有行使的意思」等語（見本院卷，第二十八頁），又被告於偵查時經檢察官訊
      以：「（為何拿支票給乙○○時？）他說可以以支票調現金」，再訊以「（乙○○知悉支票是偷來的？）他不知道，他只知道票會跳票」等語（見九十年度
      偵字第一三一五二號卷，第七一頁），顯見被告與乙○○對於以偽造支票作為
      調現之用確有共同之犯意聯絡，並由被告己○○於如附表所示支票填寫金額後
      ，再由知情之乙○○填寫日期並偽蓋發票人印章完成發票行為後持以行使，亦
      有行為分擔之情形。本件被告犯罪事證明確，行為洵堪認定，應予論罪科刑。
三、按一字型起子一般社會觀念，認為足以殺傷人之生命、身體，客觀具有危險性，
    應屬兇器。核被告所為，係犯刑法第三百二十一條第二項、第一項第三款之攜帶
    兇器竊盜未遂罪，第三百二十一條第二款之踰越安全設備竊盜罪、第三百二十條
    第一項之普通竊盜罪、第二百零一條第一項偽造有價證券罪，被告多次竊盜犯行
    ，時間緊接，基本構成要件相同，顯係基於概括犯意而為，應依連續犯之規定論
    以情節較重之踰越安全設備竊盜罪。被告同時、同地偽造如附表所示支票二紙，
    係一偽造行為之數個動作，僅成立一個偽造有價證券罪。又被告所犯偽造有價證
    券與踰越安全設備竊盜二罪間，有方法結果之牽連關係，為牽連犯，應從一重之
    偽造有價證券罪處斷。就偽造有價證券部分，被告與乙○○間互有犯意聯絡及行
    為分擔，應論以共同正犯。被告等偽造印章後蓋用印文是偽造有價證券之部分行
    為，偽造有價證券後持以行使，行使之低度行為已為偽造之高度行為所吸收，不
    另論罪。被告於八十六年間，因犯妨害風化案件，經最高法院判處有期徒刑一年
    二月確定，於九十年一月二十三日執行完畢，有台灣台中地方法院檢察署刑案資
    料查註記錄表及台灣高等法院被告全國前案紀錄表各一份附卷可稽，五年內再犯
    有期徒刑以上之罪，為累犯，應依法加重或遞加重其刑。檢察官移送併辦部份，
    雖未於起訴敘及，惟與已起訴部分，具有連續犯或牽連犯之裁判上一罪關係，本
    院自得併予審理。原審以被告有竊盜犯行，對被告予以論罪科刑，固非無見，惟
    查：被告坦承於竊得空白支票時即有持以行使之意思及有偽造如附表所示支票犯
    行，原審認為被告偽造有價證券部分不構成犯罪，未予論擬，認事用法尚有未洽
    ；檢察官執此上訴指摘原判決不當，為有理由，自應由本院撤銷改判。爰審酌被
    告犯罪之動機、目的、手段、所生損害及犯罪後尚能坦承犯行，態度尚佳等一切
    情狀，量處如主文第二項所示之刑。偽造如附表所示支票二張，不問屬於犯人與
    否，依刑法第二百零五條之規定諭知沒收。偽造之「丁○○」名義印章一顆，雖
    未扣案，惟既無證據證明已經滅失，仍應依刑法第二百十九條宣告沒收。至一字
    型起子及鑰匙，雖為被告所有供犯罪所用之物，惟並未扣案，且已經被告丟棄，
    業據被告供明在卷，又其餘支票上發票人「丁○○」印文，係乙○○所偽刻後蓋
    用，與被告無關，爰均不另為沒收之諭知，附此敘明。
據上論結，應依刑事訴訟法第三百六十九條第一項前段、第三百六十四條、第二百九
十九條第一項前段、刑法第二十八條、第五十六絛、第二百零一條第一項、第三百二
十一條第一項第二款、第四十七條、第五十五條、第二百零五條、第二百十九條，罰
金罰鍰提高標準條例第一條前段，判決如主文。
本案經檢察官戊○○到庭執行職務。
中      華      民      國　    九十一     年     五      月     二 　　日
                                臺灣高等法院臺中分院刑事第五庭
                                      審判長法　官  袁　從　楨
                                            法  官  姚  勳  昌
                                            法　官　郭　同　奇
右正本證明與原本無異。
如不服本判決應於收受送達後十日內向本院提出上訴書狀，其未敘述上訴之理由者並
得於提起上訴後十日內向本院補提理由書（均須按他造當事人之人數附繕本）。
                                            書記官　康　孝　慈
中      華      民      國　    九十一     年     五      月     三 　　日
                                                                        Ｒ
附表：
┌──┬─────────┬───┬───────┬─────────┐
│編號│  票      號      │發票日│金額（新台幣）│    備      註    │
├──┼─────────┼───┼───────┼─────────┤
│ １ │ＭＡ0000000│6.│伍萬元        │由被告與乙○○共同│
│    │                  │      │              │偽造後，復由乙○○│
│    │                  │      │              │持之向壬○○調現。│
├──┼─────────┼───┼───────┼─────────┤
│ ２ │ＭＡ0000000│6.│伍萬元        │由被告與乙○○共同│
│    │                  │      │              │偽造後，復由乙○○│
│    │                  │      │              │持之調現，惟未調得│
│    │                  │      │              │現金，復返還被告。│
└──┴─────────┴───┴───────┴─────────┘
                                                                    Ｒ
